最  高  行  政  法  院  裁  定
110年度抗字第356號
抗  告  人  吳時                                   
上列抗告人因與相對人臺北市政府間建築法事件，對於中華民國
110年11月25日臺北高等行政法院110年度訴字第1260號裁定提起
抗告，本院裁定如下︰
    主  文
抗告駁回。
抗告訴訟費用由抗告人負擔。
    理  由
一、按抗告法院認抗告為不合法或無理由者，應為駁回抗告之裁
    定。
二、緣抗告人與相對人間建築法事件，相對人所屬都市發展局（
    下稱都發局）以抗告人所有臺北市ＯＯ區ＯＯ路000號夾層樓板
    違建屬「臺北市違章建築爭議處理委員會決議案件」，已經
    相對人所屬產業發展局認定不符納管資格條件，故以民國11
    0年6月9日北市都建字第1105001241號函（下稱110年6月9日
    函）通知抗告人訂於110年7月9日上午起強制拆除，並請抗
    告人屆時在場配合辦理等情。抗告人於提起訴願法定期間内
    ，在相對人法務局網站表示不服110年6月9日函，但因未於
    訴願法第57條但書所定期間內提出訴願書，經訴願機關於11
    0年8月30日以訴願不合法，為不受理之決定（下稱訴願決定
    ）。抗告人不服，以相對人為被告，提起本件撤銷訴訟，經
    臺北高等行政法院（下稱原審）110年度訴字第1260號裁定
    （下稱原裁定）駁回抗告人之訴，抗告人仍不服，遂提出本
    件抗告。
三、原裁定以：抗告人收受110年6月9日函後，雖於提起訴願法
    定期間内之110年6月25日，在相對人法務局網站表示不服都
    發局110年6月9日函，但未提出訴願書。依訴願法第57條但
    書規定，抗告人自應於表示不服之日起30日内補送訴願書。
    惟抗告人迄至110年8月30日訴願決定作成前，均未補送訴願
    書，訴願機關遂認訴願不合法，而依訴願法第77條第2款規
    定，為不受理之決定，要無不合。從而，本件抗告人訴願程
    序並不合法，其復提起本件撤銷訴訟，自屬不備起訴合法要
    件，且屬不能補正，應予駁回。
四、抗告意旨略以：
  ㈠110年6月9日函並未明載救濟期間，依本院97年度裁字第4908
    號裁定要旨，則抗告人已於法定訴願期間内提起訴願，訴願
    管轄機關即不得以訴願人未於訴願法第57條但書所定不變期
    間内補送理由書為由，而為不受理之決定，否則有違該法立
    法意旨。
  ㈡再依本院104年度裁字第2191號裁定要旨，即知訴願法第11條
    但書所定30日内補正期間，並非不變期間，故抗告人係因另
    一相牽連案件即新醫生命科學股份有限公司訴願案尚在繫屬
    中，而未於30日内補正訴願書，該30日内補正期間並非不變
    期間，原審自不應逕予作出不受理之裁定。
五、本院查：
  ㈠提起撤銷訴訟，以經合法訴願為要件，此觀行政訴訟法第4條
    之規定即明。當事人未經合法訴願而提起行政訴訟，其起訴
    即屬不備其他要件，行政法院應依行政訴訟法第107條第1項
    第10款後段規定，以裁定駁回其訴。而訴願事件，提起訴願
    逾法定期間者，或「雖在訴願法第14條所定期限內，已向訴
    願機關或原處分機關作不服行政處分之表示，但未依訴願法
    第57條規定之30日期間內補送訴願書者」，均應為不受理之
    決定，亦為訴願法第77條第2款後段所明定。上開訴願法第5
    7條前段規定之立法意旨，乃在保護訴願人之訴願權利，儘
    量使其不服行政處分之表示發生提起訴願之效力，然該條但
    書所定之30日訴願書補正要求，則是在保障人民訴願權利時
    所附隨之程序安定性要求，以免訴願繫屬處於不確定之狀態
    ，因此其規範意旨之實踐自然應儘速確定。觀諸現行訴願法
    第77條第1款及第2款之規定，於89年7月1日修正後業將「未
    於第57條但書所定期間内補送訴願書者」，與法定不變期間
    性質之「提起訴願逾法定期間」併列於第2款，顯將「未於
    第57條但書所定期間内補送訴願書者」情形與同條第1款所
    定「訴願書不合法定程式不能補正或經通知補正逾期不補正
    者」歸屬於不同性質之訴願不合法事由。
  ㈡經查，抗告人收受110年6月9日函後，雖於提起訴願法定期間
    内之110年6月25日，在相對人法務局網站表示不服都發局11
    0年6月9日函，但未提出訴願書，此有網頁列印畫面1紙在卷
    可據。110年6月9日函固未依行政程序法第96條第1項第6款
    規定，表明其為行政處分之意旨及不服行政處分之救濟方法
    、期間及其受理機關，但此與抗告人應依訴願法第57條但書
    規定於30日內補送訴願書，係屬二事。抗告人迄至110年8月
    30日訴願決定作成前均未補送訴願書，訴願決定機關遂認訴
    願不合法，而依訴願法第77條第2款「未於第57條但書所定
    期間內補送訴願書者」規定，為不受理之決定，於法即無不
    合，尚不能以該30日補正期間非不變期間，執為訴願合法之
    論據。至於抗告人所提本院97年度裁字第4908號裁定，經核
    該案抗告人係已提出訴願書，與本件案例事實不同，尚無從
    比附援用。
　㈢從而，本件抗告人未經合法訴願，其復提起本件撤銷訴訟，
    原裁定以其起訴不合法，且屬不能補正，予以駁回，依上開
    規定及說明，核無違誤。
六、據上論結，本件抗告為無理由，依行政訴訟法第104條、民
    事訴訟法第95條、第78條，裁定如主文。
中　　華　　民　　國　　111 　年　　6 　　月　　30　　日
                    最高行政法院第四庭
                        審判長法  官  陳　國　成　
                              法  官　王　碧　芳
                              法  官　簡　慧　娟
                              法  官　蔡　紹　良
                              法  官　鍾　啟　煌
以  上  正  本  證  明  與  原  本  無  異
中　　華　　民　　國　　111 　年　　6 　　月　　30　　日
　　　　　　　　　　　　　　　書記官　林　郁　芳